# 请教版主为什么：抵减后的各资产的账面价值不得低于以下三者之中最高者

提问人：jihuijun 时间：2017-03-16 22:54:03
资产组减值进行分配后，抵减后的各资产的账面价值不得低于以下三者之中最高者： 　　（ 1 ）该资产的公允价值减去处置费用后的净额（如可确定的）； 　　（ 2 ）该资产预计未来现金流量的现值（如可确定的）； （ 3 ）零。

回答人：chenyiwei
1 、任何减值准备的计提都不应导致资产账面价值变为负数。 2 、对于可以单独出售的资产，其调整后的账面价值也不应低于其单独的公允价值减去处置费用的差额，否则与可收回金额为“两者孰高”的概念有矛盾。同理对于某些可以单独确认未来现金流量现值的资产（应很少见），分配减值损失后的账面价值也不应低于该资产自身的未来现金流量现值。

提问人：jihuijun 时间：2017-03-17 09:46:02
谢谢，再请教版主一下：这里为什么要说不低于，也就是说计提后的账面价值要高于或等于可回收金额，这里高于可回收金额怎么理解，如果是高于，岂不是又要提减值准备吗？

回答人：chenyiwei
因为会导致减值准备对某个单项资产的过度分配，导致实际分配后如果该资产处置，反而会形成收益，可能难以理解。